【裁判字號】    92,小上,20
【裁判日期】    920310
【裁判案由】    
【裁判全文】
臺灣桃園地方法院民事裁定  九十二年度小上字第二○號
    上  訴  人    鐵衛保全股份有限公司
    法定代理人    甲○○
    被  上訴人    國泰商業銀行股份有限公司
    法定代理人    李明賢
右當事人間請求侵權行為損害賠償事件，上訴人對於中華民國九十一年九月十六日本
院桃園簡易庭九十年度桃小字第六一九號第一審判決提起上訴，本院裁定如左：
    主      文
上訴駁回。
第二審訴訟費用新臺幣玖佰捌拾肆元由上訴人負擔。
    理      由
一、按對於小額程序之第一審裁判之上訴或抗告，非以其違背法令為理由，不得為之
    ，民國（下同）八十八年二月三日修正之民事訴訟法第四百三十六條之二十四第
    二項定有明文。而所謂違背法令，依同法第四百三十六條之三十二規定準用同法
    第四百六十八條規定結果，係指判決不適用法規或適用不當者。而小額程序之上
    訴狀內應記載上訴理由，表明下列二款事項：即(一)、原判決所違背之法令及其具
    體內容。(二)、依訴訟資料可認為原判決有違背法令之具體事實。即上訴人應於上
    訴狀或理由書內應有具體之指摘，並揭示該法規之條項或內容，若係成文法以外
    之法則，應揭示該法則之旨趣，倘為司法院之解釋或最高法院之判例，則應揭示
    該判解之字號或其內容，上訴狀或理由書如未依此項方法表明者，即難認為已對
    原判決違背法令有具體之指摘，其上訴自難認為合法，故如僅就原審取捨證據任
    加指摘，並未具體指出原判決違背何等法規，其上訴即難認為合法（最高法院七
    十一年度台上字第三一四號判例意旨參照）。
二、查本件上訴人就原判決於九十一年十一月十五日向本院合議庭提起上訴，於九十
    一年十二月二十六日補提上訴理由主張：被上訴人與訴外人王眸珍簽訂信用卡契
    約，究竟以何種方式送交，無積極證據足以認定上訴人與潘享裕有任何故意或過
    失行為，是以上訴人及潘享裕自無侵害被上訴人之行為，另上訴人之受僱人潘享
    裕擔任訴外人王眸珍所居住台北桃園社區之警衛管理員，雖收到被上訴人所寄發
    之掛號信予訴外人王眸珍，然潘享裕依照上訴人所訂定之服務社區郵件管理辦法
    ，核對身份後，由自稱王眸珍之人領取信件，潘享裕自無侵權行為而言，則僱用
    人之上訴人亦無依民法第一百八十八條第一項規定負責之理，此外被上訴人在持
    卡人未經開卡手續完成，而准許持卡人消費，即違反刷卡消費原則與經驗法則，
    被上訴人最低應負過失責任，依民法第二百十七條規定過失相抵之原則而免除等
    語，顯未指明原審判決所違反之法令條項或其內容以及依訴訟資料有何判決違背
    法令之具體事實，而僅是敘述其主張，顯與上揭規定不符，上訴人之上訴即難認
    為合法，是其上訴應予駁回。
三、依民事訴訟法第四百三十六條之三十二、第四百四十四條第一項、第九十五條、
    第七十八條，裁定如主文。
中      華      民      國    九十二      年      三      月    十      日
                                    臺灣桃園地方法院民事第一庭
~B審判長法官  郭琇玲
~B法      官  黃若美
~B法      官  張益銘
右為正本係照原本作成
不得抗告
中      華      民      國    九十二      年      三    月      十      日
~B法院書記官  卓清和


司法院資訊處製作；財團法人民間司法改革基金會備份。
